05/06/2022 08:00 Currículo Lattes





David Everton Urel

Endereço para acessar este CV: http://lattes.cnpq.br/2749041820666805

Última atualização do currículo em 05/06/2022

Resumo informado pelo autor

Mestre em Ensino de Física (Universidade Estadual de Santa Cruz, 2021). Pós Graduado em Engenharia de Segurança do Trabalho e Docência do Ensino Superior (UCAM, 2017 e 2018). Graduado em Engenharia Elétrica (UFMT, 2015). Graduado em Física (UNOPAR, 2019). Tem experiência como engenheiro eletricista atuando com projetos e execução de projetos elétricos prediais e industriais. Como professor, tem atuado no Ensino Médio e Ensino Fundamental II, como professor de Física de 2018 até os dias atuais. Atuou como professor de cursos profissionalizantes para formação de eletrotécnicos (SIENPA), eletricistas (SENAI-Altamira) e ainda curso de NR-10 para técnicos e engenheiros na UHE Belo Monte, Vitória do Xingu - PA.

(Texto informado pelo autor)

Nome civil

Nome David Everton Urel

Dados pessoais

Filiação Elias Urel e Joana Maria Urel

Nascimento 16/10/1990 - Cuiabá/MT - Brasil

Carteira de 18271235 ssp - MT - 23/03/2012 Identidade

CPF 035.537.271-10

Formação acadêmica/titulação

2019 - 2021 Mestrado Profissional em Mestrado Nacional Profissional em Ensino de Física.
Universidade Estadual de Santa Cruz, UESC, Ilheus, Brasil
Título: CONCEITOS DE ELETROMAGNETISMO A PARTIR DA BOBINA DE TESLA NO ENSINO
REMOTO, Ano de obtenção: 2021
Orientador: Dr. José Geraldo Gonçalves de Oliveira Júnior

2017 - 2018 Especialização em engenharia de segurança do trabalho. Universidade Candido Mendes, UCAM, Rio De Janeiro, Brasil Título: Ergonomía em sala de aula

2016 - 2017 Especialização em docência do ensino superior. Instituto Prominas Serviços Educacionais, PROMINAS, Coronel Fabriciano, Brasil Título: Método alternativo de avaliação em casos especiais

2009 Graduação em Engenharia Elétrica. Universidade Federal de Mato Grosso, UFMT, Cuiaba, Brasil

2018 - 2019 Graduação em Formação Pedagógica em Física. Universidade Norte do Paraná, UNOPAR, Londrina, Brasil

Formação complementar

2017 - 2017 Complementação Pedagógica em Física. (Carga horária: 300h) FACULDADE SUL MINEIRA, FASUL, Brasil

Atuação profissional

1. Evolução Centro Educaional - ECE

institucional

2018 - Atual Vínculo: Celetista , Enquadramento funcional: Professor, Regime: Dedicação exclusiva

Outras informações:
Professor de Física para ensino fundamental II e ensino médio.

2. SENAI - Departamento Regional do Pará - SENAI/DR/PA

Vínculo institucional

Vínculo: Professor Visitante , Enquadramento funcional: Docente , Carga horária: 16, Regime: Parcial Outras informações:
Ministração do curso de NR-10 SEP. 2017 - 2017

3. SIENPA - SNP

05/06/2022 08:00 Currículo Lattes

Vínculo

institucional

2016 - 2017 Vínculo: Docente, Enquadramento funcional: Docente, Carga horária: 20, Regime: Parcial

Vinculo. Docente e Enquadramento funcional. Docente , Carga norana. 20, Regime. Pardar Outras informações: Docente do curso de eletrotécnica, nas disciplinas de eletrônica industrial, digital e analógica. Disciplina de estágio supervisionado.

4. Grupo Selco - GSE

Vínculo institucional

2012 - 2015 Vínculo: Trainee , Enquadramento funcional: Trainee , Carga horária: 40, Regime: Integral Outras informações:
Trainee em engenharia elétrica, com execução de obras elétricas prediais.

5. Britamina Construtora LTDA - BTM

Vínculo

institucional

Vínculo: Engenheiro Eletricista , Enquadramento funcional: Engenheiro Eletricista , Carga horária: 40, Regime: Dedicação exclusiva 2015 - 2016

Outras informações: Engenheiro eletricista de implantação de obras elétricas prediais e industriais.

6. Norte Energia - Matriz - NESA

Vínculo institucional

2016 - 2016

Producão

Produção bibliográfica

Apresentação de trabalho e palestra

MOREGULA, A. A.; JESUS, F. A. A.; UREL, D. E. I Workshop do Mestrado Nacional Profissional em Ensino de Física, 2019. (Outra, Apresentação de Trabalho)

Produção técnica

Redes sociais, websites, blogs

1. W UREL, D. E. Websérie Eletromagnetismo, 2020

Educação e Popularização de C&T

Organização de eventos, congressos, exposições e feiras e olimpíadas

- 1. UREL, D. E. Olimpíada Brasileira de Astronomia, 2021. (Olimpíada, Organização de evento)
- 2. UREL, D. E. Olimpíada Brasileira de Física, 2020. (Olimpíada, Organização de evento)
- 3. UREL, D. E. Olimpíada Brasileira de Física, 2019. (Olimpíada, Organização de evento)

Página gerada pelo sistema Currículo Lattes em 05/06/2022 às 07:55:04.